臺灣臺東地方法院刑事判決　　　　　　　　　　　　　九十三年度易字第一九二號
　　公　訴　人　臺灣臺東地方法院檢察署檢察官
　　被　　　告　乙○○
右列被告因偽造文書等案件，經檢察官提起公訴（九十三年度偵字第一一五六號），
被告於準備程序中為有罪之陳述，本院合議庭裁定由受命法官獨任進行簡式審判程序
，判決如左：
    主  文
乙○○竊盜，累犯，處有期徒刑壹年。扣案變造之丙○○汽車駕駛執照上換貼之乙○
○照片壹張沒收。
    事  實
一、乙○○前於民國九十年間因侵占案件，經臺灣臺北地方法院以九十年易字第一八
    六二號判決判處有期徒刑五月，並經臺灣高等法院以九十二年上易字第四七四號
    判決駁回上訴確定，於九十二年六月二十四日易科罰金執行完畢。猶仍不知悔悛
    ，意圖為自己不法之所有，於九十三年四月一日凌晨一時三十分許，在臺北市全
    家便利商店臥龍店，向該店店員丙○○佯稱欲找該店店長，旋至該店地下室，徒
    手竊取丙○○所有之皮包一只，內有國民身分證、汽車駕駛執照（下稱駕照）、
    機車行照、現金新臺幣（下同）一千五百元、中國信託商業銀行（下稱中國信託
    ）信用卡一張（卡號0000000000000000號）及花旗銀行信用卡
    一張（卡號0000000000000000號）等物。乙○○於竊得上開物
    品後，在皮包發現載有前揭中國信託信用卡預借現金密碼紙條，旋即基於意圖為
    自己不法所有之犯意，於同日凌晨二時二十三分起迄同日凌晨二時三十七分止，
    在臺北市○○路○段四二號第一商業銀行雙園分行及臺北市○○路○段一五七號
    中國信託統一萬光之提款機，持上開中國信託信用卡，以輸入密碼盜領現金之不
    正之方法，接續四次提領五千元、一萬元、一萬五千元、二萬元，共計五萬元後
    ，花用一空。其復因感訓處分案件拒不到案執行，為臺灣臺北地方法院發佈通緝
    ，為避免為警攔查逮捕，遂經由網際網路搜尋後，與姓名年籍不詳之成年人基於
    變造特種文書之犯意聯絡，於同日晚上七時許在臺北市青年公園，以二千元之代
    價，由乙○○將照片二張及丙○○之駕照交予該姓名年籍不詳之成年人收受後，
    於不詳時間、地點，在丙○○之汽車駕照上換貼乙○○之照片，並於同日晚上十
    時許將變造完成之駕照交予乙○○，足以生損害於監理機關對駕照核發、管理之
    正確性及丙○○。嗣於九十三年四月九日下午三時許，因案為臺灣臺北地方法院
    通緝到案時，在其身上發現前開汽車駕駛執照及信用卡，因而查知上情。
二、案經臺灣臺北地方法院函送臺灣臺北地方法院檢察署呈請臺灣高等法院檢察署令
    轉臺灣臺東地方法院檢察署檢察官偵查起訴。
    理  由
一、右揭犯罪事實，業據被告乙○○於偵查中及本院審理時坦承不諱，核與證人即被
    害人丙○○在偵查中證述情節相符，且有備案紀錄表一紙附卷可憑。而被告所竊
    取之中國信託信用卡，確在九十三年四月一日凌晨二時二十三分至二時三十七分
    間，分別四次為人以預借現金方式提領共五萬元，有中國信託信用卡一張扣案及
    丙○○所提查詢明細、中國信託歷史帳單彙總查詢及本院公務電話紀錄各一紙在
    卷足稽；另扣案之駕照，除照片為乙○○本人外，其餘年籍等資料均與丙○○相
    同，有法務部戶役政連結作業系統丙○○個人基本資料一紙在卷可參，復經本院
    當庭勘驗屬實，顯見該駕照確僅係換貼照片而變造無訛。而駕照為監理機關所發
給，用以證明持有人駕駛資格之重要證明文件，並因此得據以管理有關駕駛人各
    項資料等相關事宜，被告變造前揭「丙○○」之駕照，自足以生損害於監理機關
    對駕照核發、管理之正確性及丙○○本人。綜上足認被告之自白確與事實相符，
    應堪採信。本件事證明確，被告犯行堪以認定，應依法論科。
二、按駕照係屬品行能力相類證書之一種，為刑法第二百十二條之特種文書。核被告
    所為，係犯刑法第三百二十條第一項之竊盜罪、第三百三十九條之二第一項之由
    自動付款設備取得他人之物罪、刑法第二百十二條之變造特種文書罪。被告與姓
    名年籍不詳之成年人間，就變造特種文書，有犯意聯絡及行為分擔，均為共同正
    犯。被告雖有先後四次提領預借現金之行為，然係屬一犯意接續多次行為，侵害
    一個法益，應為接續犯，檢察官認係連續犯尚有誤會。又被告竊盜罪與由自動付
    款設備取得他人之物及偽造特種文書罪間，有方法結果之牽連關係，應從較重之
    竊盜罪處斷。查被告前於民國九十年間因侵占案件，經臺灣臺北地方法院以九十
    年易字第一八六二號判決判處有期徒刑五月，並經臺灣高等法院以九十二年上易
    字第四七四號判決駁回上訴確定，於九十二年六月二十四日易科罰金執行完畢，
    有臺灣高等法院被告全國前案紀錄表在卷可憑，被告受有期徒刑執行完畢後，五
    年以內再犯本件有期徒刑以上之罪，為累犯，應依刑法第四十七條規定加重其刑
    。爰酌被告因遭通緝而偽造駕照，造成治安單位查緝之困難，然尚未持此駕照另
    供其他犯罪之用，所生之危害尚輕，及其犯罪後尚能坦承犯行，態度良好，惟尚
    未賠償被害人損失等一切情狀，量處如主文所示之刑，以資懲儆。又被告與姓名
    年籍不詳之成年人共同變造之丙○○汽車駕駛執照上換貼之乙○○照片一張，為
    被告所有，業據被告供明在卷，且為供犯罪所用之物，爰依刑法第三十八條第一
    項第二款規定宣告沒收。
據上論斷，應依刑事訴訟法第二百七十三條之一第一項、第二百九十九條第一項前段
，刑法第三百二十條、第三百三十九條之二第一項、第二百十二條、第五十五條、第
四十七條、第三十八條第一項第二款，罰金罰鍰提高標準條例第一條前段，判決如主
文。
本案經檢察官甲○○到庭執行職務。
中      華      民      國      九十三    年    十一    月      三十    日
                                  臺灣臺東地方法院刑事第二庭
      法  官  林恒祺
右正本證明與原本無異。
如不服本判決，應於判決送達後十日內向本院提出上訴狀。（須附繕本）
「切勿逕送上級法院」
                                          書記官  蘇  豫
中      華      民      國      九十三    年    十一    月      三十    日
附錄本案論罪科刑法條：
刑法第三百二十條
意圖為自己或第三人不法之所有，而竊取他人之動產者，為竊盜罪，處五年以下有期
徒刑、拘役或五百元以下罰金。
意圖為自己或第三人不法之利益，而竊佔他人之不動產者，依前項之規定處斷。
前二項之未遂犯罰之。
